臺灣臺北地方法院刑事附帶民事訴訟判決
原　　　告　法商路易威登馬爾悌耶公司（LOUIS VUITTON
　　　　　　MALLETIRE.
代　表　人　張學謙Peter.
訴訟代理人　謝樹藝律師
　　　　　　吳佩玲律師
被　　　告　馬小玲
被　　　告　李德仁
上列被告等因違反商標法案件（99年度智簡上字第17號），原告
提起附帶民事訴訟，請求損害賠償，本院於100年3月10日言詞辯
論終結，判決如下：
    主  文
被告應連帶給付原告新臺幣貳佰伍拾玖萬壹仟伍佰元及自民國一
百年三月五日起至清償日止，按週年利率百分之五計算之利息。
被告馬小玲、李德仁應立即停止並不得再使用如附件所示之註冊
商標於所指定之商品上。
被告應連帶將本件判決書之標題、案號、當事人、案由及主文之
內容，以十四公分乘以五公分之版面、十號細明體字體登載於中
國時報全國版報頭下壹日。
原告其餘之訴駁回。
本判決第一項於原告以新臺幣捌拾陸萬仟捌佰拾元為被告
供擔保後，得假執行。
原告其餘假執行之聲請駁回。
    事實及理由
壹、程序部分：
    本件原告為外國法人，故本件性質上係屬涉外民事事件。就
    涉外民事事件之國際管轄權，現行法律雖無明文，惟被告為
    中華民國人民，且原告主張被告係於我國境內從事侵害其商
    標權之不法行為，而依據侵權行為之法律關係提起本訴，參
    酌我國民事訴訟法第15條第1 項規定：「因侵權行為涉訟者
    ，得由行為地之法院管轄」之意旨，應認對於行為地發生於
    我國境內之涉外侵權事件，我國法院即具有國際管轄權，是
    以本院就本件訴訟自有管轄權。又按關於由侵權行為而生之
    債，依侵權行為地法，涉外民事法律適用法第9 條第1 項前
    段定有明文，本件原告主張被告之侵權行為既係發生在我國
    境內，依上開規定，即應適用中華民國法律為其裁判之準據
    法，核先敘明。
貳、實體部分：
一、原告主張：
  (一)原告法商路易威登馬爾悌耶公司，素以設計製作標有LV等各
    種商標商品著稱，相關商品引領時尚流行，迄今已150年，
    深受消費者大眾之信賴和喜愛，早已成為精品界之領袖。原
    告所有如附件之商標早已在世界各國取得商標註冊，在中華
    民國亦早已登記註冊並取得商標專用權，足以使商品之相關
    消費者認識其為表彰商品之標識，並藉以與他人之商品相別
    ，為世界著名之商標。
  (二)被告馬小玲、李德仁明知如附件所示之商標圖樣業經原告向
    經濟部智慧財產局申請註冊而獲得商標專用權，現仍在專用
    期間內，任何人未經商標專用權人之同意或授權，不得於同
    一商品使用相同與此等註冊商標商品，或將此商品陳列及販
    賣。詎被告馬小玲、李德仁竟共同基於販賣仿冒商標商品之
    犯意聯絡，於該商標專用期間內，未經商標專用權人同意或
    授權，自民國98年4 月間起至99年5 月29日期間，由被告馬
    小玲先向大陸地區姓名、年籍不詳之成年人士購入仿冒如附
    件所示商標之商品後，旋即在被告馬小玲、李德仁2 人共同
    經營之位於臺北市○○區○○路2 段91號「珊奈爾服飾店」
    內販售予不特定人牟利，並扣得仿冒「LV」等商標商品之手
    提包42件及皮夾29件，業臻明確。
  (三)本件請求被告連帶給付5,183,000 元之法律依據、計算方式
    ：按商標法第61條第1 項規定：「商標權人對於侵害其商標
    權者，得請求損害賠償，並得請求排除其侵害；有侵害之虞
    得請求防止之。」同法第63條第1 項第3 款規定: 「商標權
    人請求損害賠償時，得就所查獲侵害商標商品之零售單價
    500 倍至1500倍之金額，計算其損害。」。而被告馬小玲於
    警詢中自承零售單價為4,98 0元至5,980 元、6,980 元至
    7,980 元、2, 200元至2,980 元之間。準此，以被告等販售
    仿冒商標商品之平均售價5,183 元【計算式：（4,9 8 0 元
    ＋5, 980元＋6,980 元＋7,980 元＋2, 200元＋2, 980元）
    ÷6 ＝5,183 元】，乘以1,000 倍為本件原告請求損害賠償
    金額之計算依據；另被告馬小玲、李德仁2 人顯係共同不法
    侵害原告之商標專用權，被告2 人自應依民法第185 條規定
    連帶對原告負損害賠償責任，依此，原告爰依法向被告請求
    連帶給付5,183, 000元。又依商標法第64條規定: 「商標權
    人得請求由侵害商標權者負擔費用，將侵害商標權情事之判
    決書內容全部或一部登載新聞紙。」，爰依商標法第61條第
    1 項、第63條第3 款、第64條規定，提起本件訴訟等語。
  (四)原告並聲明：
    (1)被告等應連帶給付原告5,183,000元及自起訴狀繕本送達
      之翌日起至清償日止，按週年利率百分之5 計算之利息。
    (2)被告應立即停止並不得再使用如附件所示之註冊商標於所
      指定之使用商品上。
    (3)被告應連帶負擔費用將本件民事判決之一部（包括標題、
      案號、當事人、代理人、案由、主文），以14公分乘5 公
      分之版面、10號細明體字體登載於中國時報全國版報頭下
      1 日。
    (4)第1項請求，原告願供擔保請准宣告假執行。
    (5)訴訟費用由被告連帶負擔。
二、被告馬小玲則以：伊坦承上開販賣仿冒如附件所示商標商品
    之事實，惟請求金額單價太高，伊無資力負擔，且扣案筆錄
    中記載的銷售單價，是商品的定價，並非實際銷售價格，因
    為客人會要求打折或伊自己也會幫客人打折；另被告李德仁
    從未曾在店內經營等語；被告李德仁另以：伊並無販售仿冒
    商標商品，不應該與被告馬小玲連帶負賠償責任等語抗辯，
    並均聲明求為判決：駁回原告之訴及假執行之聲請。
三、本院查：
  (一)原告主張如附件所示之商標圖樣業經原告向經濟部智慧財產
    局申請註冊而獲得商標專用權，現仍在專用期間內，任何人
    未經商標專用權人之同意或授權，不得於同一商品使用相同
    與此等註冊商標商品，或將此商品陳列及販賣。而被告馬小
    玲自98年4 月間起，先向大陸地區某不詳姓名成年人士，販
    入仿冒原告公司商標圖樣之商品後，即自98年4 月間起至99
    年5 月29日14時許止，在「珊奈爾服飾店」內陳列該商品，
    擬以不等之價格出售，嗣於99年5 月29日14時許，在上址為
    警查獲等情，有卷附與原告所述相符之經濟部智慧財產局商
    標資料1 份、中華民國商標註冊證1 份、鑑定報告書1 份、
    銷售商品記錄資料影本1 份、貨運單影本1 份、估價單影本
    1 份與現場查獲照片12張及扣案仿冒原告商標圖樣之手提包
    42件及皮夾29件為證（見本院99年度智簡上字第17號刑事案
    件中之偵查卷第66頁至第72頁、第114 頁、第73頁至第113
    頁、第31頁至第51頁、第116 頁至第118 頁），且被告2 人
    對此並不爭執，是原告此部分主張，堪信為真實。
  (二)原告復主張被告馬小玲、李德仁係共同基於販賣仿冒商標商
    品之犯意聯絡，先由被告馬小玲購入仿冒原告商標圖樣之商
    品後，而於上開時間，在「珊奈爾服飾店」內陳列該商品，
    擬以不等之價格出售，被告2 人所為，已經侵害原告之商標
    權，爰依商標法第61條第1 項、第63條第1 項第3 款、民法
    第185 條之規定，請求被告就原告之損害負連帶賠償責任，
    另依商標法第64條規定請求被告連帶負擔費用，將本件民事
    判決書一部登載於新聞紙1 日等語。被告2 人則以前揭情詞
    置辯。經查：
  (1)依被告李德仁於本院99年度智簡上字第17號刑事案件中接受
    警員詢問時已供稱：伊是珊奈爾服飾店的負責人，伊是獨自
    經營，估價單記事本是伊委託被告馬小玲在處理，本案扣案
    物品都是伊所有，商品定價部分是伊委託被告馬小玲定價的
    ，伊知道該批皮件都是仿冒商品等語（同前偵查卷第56頁至
    第60頁），已直指被告李德仁自己確實有實際經營「珊奈爾
    服飾店」，並與被告馬小玲共同販售仿冒原告商標圖樣之手
    提包42件及皮夾29件。而觀諸被告李德仁於警詢時之前開陳
    述，屬案發時所為之供述，通常較少受干預及權衡利害得失
    ，所言應較接近真實可採信之情，是被告李德仁於本案審理
    中辯稱：伊並無販售仿冒商標商品，不應該與被告馬小玲連
    帶負賠償責任等語，是否可信，實非無疑。
  (三)再依被告馬小玲於本院99年度智簡上字第17號刑事案件中接
    受警員詢問時亦供稱：該店有與被告李德仁共同經營，扣案
    物品是被告李德仁所有。是被告李德仁堅持要進貨等語（同
    前偵查卷第24頁至第25頁）；於偵查中再證稱：該服飾店是
    伊與被告李德仁一起經營，但店內是賣女生的東西，所以被
    告李德仁比較少在店內，不過被告李德仁都知情，扣案商品
    是伊進貨的等語（同前偵查卷第130 頁），核與被告李德仁
    於前開警詢中之供述相吻合。又被告馬小玲為被告李德仁之
    夫，被告李德仁是否與其共同經營，被告馬小玲當知之甚詳
    ，且2 人為夫妻關係，被告馬小玲自無設詞誣陷被告李德仁
    之可能，是被告馬小玲之前開供述、證言，足堪採信。基此
    ，足認被告李德仁實際有參與「珊奈爾服飾店」經營，且有
    與被告馬小玲共同販售本件仿冒原告商標圖樣之手提包42件
    及皮夾29件甚明，被告2 人前開辯解，自不足採信。是被告
    馬小玲與李德仁成立共同侵害原告商標權之侵權行為，亦堪
    認定。
四、按數人共同不法侵害他人之權利者，連帶負損害賠償責任，
    民法第185 條第1 項定有明文。次按商標權人對於侵害其商
    標權者，得請求損害賠償，並得請求排除其侵害；有侵害之
    虞者，得請求防止之；商標權人請求損害賠償時，得就查獲
    侵害商標權商品之零售單價500 倍至1500倍之金額，商標法
    第61條第1 項、第63條第1 項第3 款亦分別定有明文。而此
    所謂之零售單價，係指侵害他人商標專用權之商品實際出售
    之單價，並非指商標專用權人自己商品之零售價或批發價（
    最高法院93年度台上字第5 號、91年度台上字第1411號、87
    年度台上字第728 號判決意旨參看）。本件被告馬小玲與李
    德仁2 人應成立共同侵害原告商標權之侵權行為，已如前所
    述，是原告自得請求被告連帶賠償原告之損害。又被告馬小
    玲於本院審理時辰稱仿冒原告商標圖樣商品之標價（定價）
    為4,98 0元至5,980 元、6, 980元至7, 980元、2, 200元至
    2,980 元之間，此為被告馬小玲所不否認（見本院100 年3
    月29日言詞辯論筆錄第3 頁），並有原告提出之內政部警政
    署保安警察第二總隊第一大隊第一中隊臺北分隊查扣物品數
    量、售價表清冊1 份在卷可稽（見本院卷附），取平均數應
    以5,183 元作為計算「零售單價」較為合理【計算式：（
    4,98 0元＋5, 980元＋6,980 元＋7,980 元＋2, 200元＋2,
    980 元）÷6 ＝5,183 元】。雖被告馬小玲辯稱：扣案筆錄
    中記載的銷售單價，是商品的定價，並非實際銷售價格，因
    為客人會要求打折或伊自己也會幫客人打折云云，惟查：所
    謂商品標價乃是商家預定並希冀以此價格售出商品之意，以
    便讓消費者可以知悉，並決定是否購買，甚多商品即是以商
    品上之標價售出。至市面上往往有打折之方式乃為促銷商品
    之手段，不應因此而影響原有之商品標價。何況，扣案仿冒
    原告商標圖樣之商品既均尚未賣出，被告馬小玲是否會予以
    顧客折扣，而以低於標價情形售出，顯然無從查悉，是本院
    認仍應以前開被告馬小玲就本件仿冒商標商品所標示之商品
    價格（即被告馬小玲所稱之定價）作為「零售單價」，被告
    馬小玲此部分指稱，不足採信。再者，本院審酌本件被告2
    人侵害之數量及時間，衡量原告所受損害及被告2 人所得利
    益，認以500 倍計算賠償額為適當，是以其損害額應為2,
    591, 500元（計算式：5,183 ×500 ＝2,591,500 ），逾此
    部分之請求無理由，不應准許。至原告請求被告馬小玲、李
    德仁應停止使用如附件一所示之註冊商標於所指定之使用商
    品，核與上開規定相符，應予准許。
五、末按，商標權人得請求由侵害商標權者負擔費用，將侵害商
    標權情事之判決書內容全部或一部登載新聞紙，商標法第64
    條亦定有明文。本件被告2 人侵害原告商標專用權之事實，
    既經認定如前，則原告依上開規定，請求被告應連帶負擔費
    用，將本件民事判決之一部（含標題、案號、當事人、案由
    及主文），以14公分×5 公分之版面、10號細明字體刊登於
    中國時報全國版1 日，經審酌被告侵害之情節及原告商譽所
    受損害之程度，堪認屬合理，應予准許；至關於刊登民事判
    決書中代理人部分，本院認無必要，請求為無理由，應予駁
    回。
六、綜上所述，原告公司依上開規定，請求被告應連帶給付2,59
    1,50 0元，及自100 年3 月5 日起至清償日止，按年息百分
    之五計算之利息；被告馬小玲、李德仁應立即停止並不得再
    使用如附件一所示之註冊商標於所指定之使用商品；被告應
    連帶負擔費用將本件民事判決書之一部（包括標題、案號、
    當事人、案由和主文）以14公分×5 公分之版面、10號細明
    體字體刊登於中國時報全國版1 日之範圍內，為有理由，應
    予准許。逾此部分所為之請求則屬無據，應予駁回。
七、原告聲明第1 項陳明願供擔保，請准宣告假執行，經核原告
    勝訴部分，於法尚無不合，爰酌定相當之擔保金額准許之。
    至原告敗訴部分，因該部分之訴業經駁回，其假執行之聲請
    亦失所附麗，應併予駁回。
八、本件為原告提起刑事附帶民事訴訟，該訴訟費用並未在刑事
    訴訟法第491 條準用之列，應毋庸命當事人負擔，併此敘明
    。
九、據上論結，本件原告之訴為一部有理由，一部無理由，依刑
    事訴訟法第502 條、第490 條、第491 條第10款、民事訴訟
    法第390 條第2 項，判決如主文。
中    華    民    國   100    年    3     月    29    日
                          臺灣臺北地方法院刑事第十七庭
                              審判長法  官  劉煌基
                                    法  官  楊雅清
                                    法  官  賴淑美
以上正本係照原本作成。
如不服本判決，應於收受送達後10日內向本院提出上訴書狀，其
未敘述上訴之理由者，並得於提起上訴後10日內向本院補提理由
書（均須按他造當事人之人數附繕本）。
中    華    民    國   100    年    4     月    6     日
                                    書記官  許翠燕